臺灣臺南地方法院臺南簡易庭民事判決
109年度南簡字第1696號
原      告  兆豐國際商業銀行股份有限公司

法定代理人  張兆順  
訴訟代理人  林勵之  
被      告  程傑祥  
上列當事人間請求給付簽帳卡消費款事件，經本院於民國109 年
12月15日言詞辯論終結，判決如下：
    主      文
被告應給付原告新臺幣106,815元，及其中新臺幣99,159元自民
國102年9月27日起至民國104年8月31日止，按週年利率19.71％計
算之利息，另自民國104年9月01日起至清償日止，按週年利率15
％計算之利息。
訴訟費用新臺幣1,110元由被告負擔。
本判決得假執行。　　
    事實及理由
一、原告起訴主張：
㈠、原告原為中國國際商業銀行股份有限公司（下稱中國商銀）
    ，自民國95年8月21日起與交通銀行股份有限公司合併，中
    國商銀係存續公司，合併同時又更名為兆豐國際商業銀行股
    份有限公司（即原告）。被告於97年4月間向原告申請並經
    核發信用卡（卡號0000000000000000號），依信用卡約定條
    款第15條約定當月消費應於翌日繳款截止日前清償，逾期未
    償部分應依約定條款第16條第3項按週年利率19.71％計算之
    利息，併按銀行法第47條之1第2項修法規定自實施日起至清
    償日止，改按週年利率15％計算之。詎被告迭經催討，迄今
    仍未還款。原告爰依民法第474條消費借貸之法律關係提起
    本訴。
㈡、原告確實曾撤回鈞院102年度南簡字第1387號（下稱前案）之
    請求給付簽帳卡消費款事件，但這是因為被告私下表示願意
    賠償系爭消費款。惟被告事後又反悔不還款，所以原告才會
    再行起訴。被告雖抗辯是遭其子盜刷信用卡云云，但原告要
    求被告報警處理，被告卻不願意。且縱是盜刷（原告否認）
    ，系爭信用卡的第一筆消費新臺幣（下同）1萬9,995元刷卡
    時，原告就有發消費簡訊通知被告，被告也不否認確實有收
    到該消費簡訊通知，日期是4月8日，顯見被告確實知道系爭
    信用卡及其使用情況。何況被告之後還於4月10日向原告申
    請變更聯絡的手機電話，因此被告實有違反信用卡約定條款
    第18條約定之情事，系爭信用卡之消費應視為被告本人之消
    費而由被告負責賠償等語。
㈢、聲明：被告應給付原告106,815元及其中99,159元自102年9月
    27日起至104年8月31日止，按週年利率19.71％計算之利息，
    及自104年9月1日起至清償日止，按週年利率15％計算之利息
    。訴訟費用由被告負擔。
二、被告答辯略以：
    本案之事實前業經原告起訴後又撤回（即前案）。系爭信用
    卡消費款是被伊兒子盜刷，故原告應向伊兒子求償。伊沒有
    收到原告說的第一通消費簡訊，也不是伊去變更信用卡的聯
    絡手機電話的。關於盜刷部分，原告說我在前案有私下承諾
    還款，所以原告才撤回起訴的云云，並不是真實的，伊認為
    原告也應該負一部分責任，不應該全額都由被告負擔等語。
    並聲明：①原告之訴駁回。②訴訟費用由原告負擔。（見本院
    卷第38頁）　　
三、本院得心證之理由：
㈠、經查，本件原告主張之上揭事實，業據提出與其所述相符之
    信用卡申請書、信用卡約定條款、原告非商務卡之電催資料
    （正卡）、原告公司變更登記表、經濟部函文、原告信用卡
    偽冒案件調查結果報告、信用卡偽冒案件調查敘實報告、調
    查工作底稿、CCAS授權連線資料系統、聯合信用卡處理中心
    報告、案件移送處理狀況查詢、呆帳資料維護作業、持卡人
    歷史資料（更改地址電話）、消費簡訊通知照片、信用卡疑
    似偽冒案件冒用明細、會辦單等附卷為證。
㈡、按關於舉證責任之分配原則，依民事訴訟法第277 條規定，
    固應由當事人就其主張有利於己之事實，負舉證責任。惟當
    事人雙方若基於合意，在其所訂立之契約中附加約定，將關
    於爭訟事項之舉證責任分配原則予以變更或調整者，此種附
    加之舉證責任分配契約，性質上為證據契約之一種，兼有程
    序法與實體法之雙重效力，具紛爭自主解決之特性及簡化紛
    爭處理程序之功能。倘其內容無礙於公益，且非屬法院依職
    權應調查之事項，及不侵害法官對證據評價之自由心證下，
    並在當事人原有自由處分之權限內，基於私法上契約自由及
    訴訟法上辯論主義與處分權主義之原則，應承認其效力，以
    尊重當事人本於權利主體與程序主體地位合意選擇追求訴訟
    經濟之程序利益（最高法院102 年度台上字第1039號判決意
    旨參照）。
㈢、經查，觀之兩造簽訂之系爭信用卡約定條款第18條但書第2 
    點約定：「2.如有下列事由之一者，且銀行能證明已盡善良
    管理人之注意義務，自發生信用卡遺失或被竊等情形時起至
    辦理掛失停用手續前被冒用所發生之損失，概由持卡人負擔
    ：⑴持卡人得知信用卡遺失或被竊等情形而怠於立即通知銀
    行，或持卡人發生信用卡遺失或被竊等情形後，自當期繳款
    截止日起已逾20日仍未通知銀行者。⑵持卡人違反第9條第1
    項約定，未於信用卡簽名致遭第三人冒用者。」，有信用卡
    約定條款附卷可稽（北簡卷第14頁）；又被告於97年3月31
    日向原告申請系爭信用卡時，業於申請書上簽名表示同意信
    用卡約定條款（北簡卷第11頁），是堪認上開條款已成為系
    爭信用卡使用契約之內容，且兩造應受該約定之拘束。
㈣、被告固辯稱：系爭信用卡是續卡，寄到家裡時被伊兒子拿去
    盜刷，第一個消費的簡訊通知，伊並沒有收到云云，然查，
    被告於97年3月31日在系爭信用卡申請書上所記載之聯絡手
    機為「0000000000」，為被告所不爭執，且坦承該手機門號
    迄今仍為其使用中（本院卷第39頁筆錄），參以原告提出之
    原告曾於102年4月8日下午09：07：04寄發消費通知簡訊「
    兆豐信用卡通知：卡號末四碼0371於04月08日21：06國內（
    現場）交易NT＄19,995元。」至被告當時亦仍使用中之門號0
    000000000號手機中、且寄送成功之電腦查詢資料及送達照
    片附卷為憑（本院卷第63、頁）；另系爭信用卡之聯絡手機
    係於上開消費簡訊通知後之102年4月10日始經人通知原告辦
    理變更而修改為「0000000000」號（本院卷第61頁），益徵
    被告辯稱：4月8日我並沒有收到原告的消費簡訊通知云云，
    與客觀證據不合，難以採取。且被告另辯稱：0000000000這
    個門號是不是我兒子的手機號碼，我不知道等語（本院卷第
    39頁筆錄），亦與常情有違。再者，被告雖辯稱係遭兒子盜
    刷等語，然又稱：伊到目前為止沒有去警局報案等語（本院
    卷第39頁筆錄），亦與一般信用卡遭竊或遭盜刷之處理反應
    迥異。
㈤、基上，被告既已收受第一筆消費簡訊通知，卻未曾向原告主
    動申請停卡或掛失系爭信用卡或通知原告上開對帳單有遭盜
    刷情事等情，復未提出任何證據證明系爭信用卡有遭竊或遭
    其兒子盜刷之事實，則揆諸前揭約定，系爭信用卡消費款即
    應由被告負擔。　　　　
四、結論：原告依系爭信用卡契約、消費借貸之法律關係，請求
    被告給付如主文第1項所示之金額、利息，為有理由，應予
    准許。
五、本件係依民事訴訟法第427條第1項規定適用簡易程序之事件
    ，所為被告敗訴之判決，依同法第389條第1項第3款之規定
    ，應依職權宣告假執行。
六、本件事證已臻明確，兩造其餘之攻擊防禦方法及舉證，經本
    院審酌後，認均不足以影響本判決之結果，毋庸一一論列，
    併此敘明。
七、訴訟費用負擔之依據：民事訴訟法第78條、第87條第1 項。
中　　華　　民　　國　　109 　年　　12　　月　　31　　日
            臺灣臺南地方法院臺南簡易庭
                              法  官  吳金芳
以上正本證明與原本無異。
如不服本判決，應於判決送達後20日內，向本院提出上訴狀並表
明上訴理由（須附繕本），如於本判決宣示後送達前提起上訴者
，應於判決送達後20日內補提上訴理由書（須附繕本）。如委任
律師提起上訴者，應一併繳納上訴審裁判費。
中　　華　　民　　國　　109 　年　　12　　月　　31　　日
                              書記官  李崇文